【裁判字號】    95,上更(一),224
【裁判日期】    950810
【裁判案由】    殺人等
【裁判全文】
臺灣高等法院刑事判決             95年度上更(一)字第224號
上  訴  人
即  被  告  甲○○
選任辯護人  邢  越  律師
上列上訴人因殺人等案件，不服臺灣士林地方法院93年度重訴字
第13號，中華民國94年6月13日第一審判決（起訴案號：臺灣士
林地方法院檢察署93年度偵字第6668、7966、8344、9614、9615
號），提起上訴，判決後經最高法院發回更審，本院判決如下：
    主  文
原判決撤銷。
甲○○未經許可，持有手槍，處有期徒刑陸年；併科罰金新台幣
拾萬元；罰金如易服勞役，以新臺幣參仟元折算壹日。扣案之德
國SIG SAUER廠製造P226型口徑9mm制式手槍壹枝（槍枝管制編號
0000000000）沒收。又殺人，處有期徒刑拾年陸月。扣案之德國
SIG SAUER廠製造P226型口徑9mm制式手槍壹枝（槍枝管制編號
0000000000）沒收。應執行有期徒刑拾肆年伍月，併科罰金新台
幣拾萬元。罰金如易服勞役，以新臺幣參仟元折算壹日。扣案之
德國SIG SAUER廠製造P226型口徑9mm制式手槍壹枝（槍枝管制編
號0000000000）沒收。
    事  實
一、甲○○前經其妻舅謝榮文（己死亡）告知在彰化縣二林鎮廣
    興巷39號老家庭院埋有德國SIG SAUER廠製造P226型口徑9mm
    制式手槍1枝（槍枝管制編號0000000000，內裝填子彈10顆
    ）；其明知未經許可不得持有槍彈，竟因其經營之丞航貨運
    行於彰化縣溪湖鎮○○路所設之彰化站曾遭人騷擾，為防止
    其站所再受騷擾，竟於民國（下同）93年5月間，前往上址
    取出槍、彈，置於溪湖鎮之站所內，未經許可而非法持有上
    開槍、彈。迄同年6月13日晚間，甲○○攜帶該等槍、彈搭
    乘其司機丙○○（俟到案後由原審另為審結）駕駛之車號
    6013-FJ 自用小客車（登記名義人為洪評愉）載其北上台北
    ，並暫時將上開槍彈置於該自用小客車上。
二、甲○○於93年6月14日晚間22時許，與其友詹德隆、李秀明
    、司機丙○○及員工多人在台北市南港區○○○路60巷2號
    地下1樓丞航貨運行內泡茶聊天時，彭繼正因先前呂金智與
    甲○○之員工發生停車糾紛，乃夥同呂金智、魏嘉樺及其他
    不詳姓名男子數人攜帶榔頭至該處與甲○○理論，雙方發生
    口角，彭繼正乃以現場泡茶用之茶壺猛砸甲○○，並與呂金
    智、魏嘉樺等共同徒手毆打甲○○，致其臉、鼻多處受傷流
    血（傷害部分未據告訴）。嗣因李秀明在場勸架，彭繼正一
    行人始步上1樓，轉入中坡北路50巷離去，隨行之某人復在
    中坡北路50巷內開兩槍挑釁。甲○○、丙○○等人亦隨後登
    上1樓，甲○○因被毆疼痛且流血甚多，復因與彭繼正同行
    之某人開兩槍挑釁，氣憤至極，乃基於殺害彭繼正之犯意，
    經由丙○○，自停放於丞航貨運行旁之萊爾富便利商店前之
    6013 -FJ自用小客車上取得上開已裝填子彈之手槍後，旋沿
    中坡北路50巷跑步追趕並接續朝彭繼正射擊子彈，於彭繼正
    逃至中坡北路50巷底岔路口右轉後，仍不罷手，尾隨右轉並
    續朝彭繼正射擊子彈，直至10發子彈射磬為止。彭繼正因而
    中槍，胸部及背部有槍傷傷口四處，腹部、四肢左前臂有槍
    傷二處，其中左胸1槍進入體內，穿通左肺下葉，經橫膈膜
    至胃小彎再進入肝左葉貫穿出肝右葉，因胃、肝被擊中，腹
    腔內出血血液超過1500西西，經送往台北市內湖區三軍總醫
    院急救，於93年6月14日23時12分因出血休克不治死亡。甲
    ○○於犯案後，囑丙○○以6013-FJ自用小客車先載其至台
    北市○○區○○路2段115巷1弄1之1號住處更換衣褲後，再
    載至台北縣泰山鄉○○路○段126號前，要丙○○下車自行搭
    車返回其彰化家中，甲○○則駕駛該自用小客車逃亡。嗣甲
    ○○為求脫罪，經由綽號「大池」之不詳姓名男子聯繫，於
    93 年7月13日凌晨1時許，在臺北縣泰山鄉○○○路136號前
    與丙○○碰面，親自將作案之手槍交付丙○○，並要求丙○
    ○向警方供述係丙○○殺害彭繼正，以頂替甲○○。丙○○
    應允後，遂於該日10時許，向臺北市政府警察局南港分局投
    案，並繳交上開手槍1枝，表示係其槍殺彭繼正，惟經警識
    破，乃據實供出甲○○犯案。嗣由台灣士林地方法院檢察署
    檢察官核發拘票，經警於93年8月31日16時10分許，在基隆
    市○○區○○路332之1號4樓拘提甲○○到案。
二、案經臺北市政府警察局南港分局報告及內政部警政署刑事警
    察局移送台灣士林地方法院檢察署檢察官及該署檢察官自動
    檢舉偵查起訴。
    理  由
壹、被告非法持槍彈事實之認定：
    訊據被告甲○○對其持有制式手槍1枝、子彈10顆，及持以
    擊發迄子彈用磬為止之事實供承不諱。復查：
  一本案此部分另有扣案之手槍1枝（槍枝管制編號0000000000
    ）足資佐證；而扣案手槍經送鑑定結果，認係德國SIGSAUER
     廠製造之P226型口徑9mm制式手槍，機械性能好，可擊發同
    口徑制式子彈，認具殺傷力，有內政部警政署刑事警察局93
    年9月1日刑鑑字第0930 145602號槍彈鑑定書1件附卷可稽（
    附台灣士林地方法院檢察署93年度偵字第7966號卷第89至92
    頁）。
  二又送鑑彈殼其中10顆（編號1-6、9、13、15、17），均係已
    擊發之口徑9MM制式彈殼，均係由A槍擊發，有內政部警政署
    刑事警察局93年8月13日刑鑑字第0930130678號槍彈鑑定書1
    件附卷可稽 (見偵字7966號卷第108至117頁）。參以：(1)本
    件扣案之手槍1枝（槍枝管制編號00000000 00）試射後之彈
    殼經以顯微鏡比對法與內政部警政署刑事警察局檔存涉案槍
    彈頭、殼檔案資料比對結果，發現與台北市政府警察局鑑識
    中心93年6月21日北市鑑字第9306151301-2號刑事案件證物
    採驗紀錄表送鑑「彭繼正遭槍擊案」證物中口徑9mm制式彈
    殼10顆（編號1-6、9、13、15、17）之彈底特徵紋痕均相
    合，認均係該槍枝所擊發，亦有內政部警政署刑事警察局93
    年9月13日刑鑑字第093018109 7號函在卷足憑（見原審卷一
    第56頁）；(2)被告已坦承案發時持有扣案手槍及10顆子彈，
    並在槍擊現場全部擊發（見本院95年7月20日審判筆錄）；
    則扣案之手槍應係上揭鑑定報告中所指之A槍，鑑定報告中
    編號1-6、9、13、15、17之10顆彈殼，均係被告槍擊後依手
    槍設計之退殼機制自動退殼所遺留，應可認定。次查，扣案
    手槍中之10顆子彈，既已在槍擊現場全部擊發，並自動退殼
    ；再衡以：該擊發之子彈果非確實有殺傷力，被告豈會邊往
    前跑邊開槍，追逐被害人之理（見偵字第8344號卷第82頁）
    ；基此，該等10顆子彈均具有殺傷力，亦可認定。選任辯護
    人為被告所辯：該鑑定報告僅能證明扣案之10發彈殼，係該
    槍所擊發及該手槍具有殺傷力；彈頭碎片，均未驗得係A槍
    所擊發，證明力亦不足等語；尚不足採。
  三被告此部分之自白核與事實相符，應屬可信；其非法持有本
    案具殺傷力槍、彈之事實，同可認定。
  四至於，證人丙○○向臺北市政府警察局南港分局投案，並繳
    交本案手槍1枝時，僅係陳述伊自己持有手槍，及槍殺彭繼
    正；其目的乃在藏匿真正犯罪行為人，並未曾表明伊係代被
    告自首犯罪，及繳交手槍，核與槍砲彈藥管制條例第18條第
    1項後段減輕或免除其刑之規定並不相符。選任辯護人為被
    告所辯：公訴意旨所認被告持有扣案之槍彈，涉犯槍砲彈藥
    管制條例第七條第4項之末經許可持有手槍等罪乙節，被告
    已予認罪，請審酌被告之行為係否符合該條第18條第1項後
    段減輕或免除其刑之規定，以維被告權益云云，亦不足採。
貳、殺人事實之認定：
  一訊據被告甲○○矢口否認有何殺人犯行，於原審辯稱：彭繼
    正等人至丞航貨運行地下室毆打伊，伊跑到中坡北路50巷，
    因巷底有人朝伊開槍射擊，伊才開槍反擊，想嚇走對方；巷
    子很黑，伊開槍時並沒有看到人，且係朝天開槍，並無殺害
    彭繼正之意思。且伊跑到50巷底岔路口後，即左轉搭乘丙○
    ○駕駛之自用小客車離去，並未右轉去追彭繼正，彭繼正係
    倒在右轉之後的路邊，且其左胸中槍而非背後中槍，應非遭
    伊所射中，可能是被他們自己的人所誤殺云云。於本院辯稱
    ：我只有開槍，沒有殺人；原審判決所載案發過程與事實不
    符，並沒有對人開槍，我是先聽到開槍聲，才開槍嚇阻；地
    院判決與事實不符。法醫報告部分，被害人身體尚有一槍有
    火藥殘餘，應該是近距離開槍，被害人應該有看到誰開槍，
    救護人員急救時，有問被害人，被害人有說不知道何人開槍
    。李秀明所述不實，事先與呂金智及魏嘉樺串供。呂金智、
    魏嘉樺所陳述不一致。李秀明未據實陳述；鑑定均不能證明
    是何人開的；事實上巷子裏也有其他彈殼；我只有對天空開
    槍而已。現場有2把槍，被害人到底是被哪1把槍所打，不能
    確定。丙○○的自白是被脅迫的，因為他寫自白後，也有自
    殘，可見他的自白不實。丙○○所言是被警察脅迫，吳銘宗
    、洪錫融、黃振坤都不在現場。李秀明所言是與呂金智、魏
    嘉樺串供，所言不實，楊永祥他在店內並不知是何人開槍。
    證人黃智暉、簡英雄、林昭成、李仁翔、蘇逸章、陳培皓、
    謝忠憲、陳冠傑、洪啟川他們對現場之情況沒有據實陳述。
    真相到底是怎樣到現在還不清楚，發生此事情，我對被害人
    之家屬，也很抱歉。我是有到彰化溪湖去拿槍，溪湖鎮所設
    之站所之確實地址不記得，好像是在大同路，站名為彰化站
    ，那站是有遭人騷擾恐嚇取財，當時我人在台北，我的總站
    在台北，我是做成衣生意，我是在93年5月底去拿槍枝，槍
    枝是否德制，我不清楚，子彈幾顆，我沒有算，是丙○○算
    的，丙○○是公司的司機，他所開的車號6013-FJ自用小客
    車是丞航公司的，洪評愉是我公司的員工，我用他的名義買
    車子，93年6月13日晚間丙○○有載我到台北，14日晚間22
    時許，我和詹德隆、李秀明、丙○○及員工多人在台北市南
    港區○○○路60巷2號地下1樓丞航貨運行內泡茶聊天時，彭
    繼正因先前呂金智與我公司員工發生停車糾紛，（是呂金智
    要過馬路，我公司的員工停在路中，跟他按喇叭，呂金智就
    不高興，而發生糾紛）而找魏嘉樺、呂金智等人來找我們，
    那天他們不是拿榔頭，是拿刀和槍，我在現場，他們有用刀
    和槍押住我，所以現場的人都不敢動，彭繼正有無用茶壺砸
    我，我印象模糊，呂金智是用開山刀的刀背打我，因為案發
    後我的背部、手及胸前都有開山刀的刀痕，後來他們是自己
    離開的，他們出去以後，因為地下室都沒有人，那時我有流
    血，我想要去就醫，才會上樓，不是我去拿手槍，是丙○○
    先跑上去拿手槍的，我上來後，看到他拿手槍站在萊爾富門
    口，我問他什麼事情，我有從丙○○手上拿手槍，是他們在
    巷子裏先對我開槍，我才向巷子開槍，當時確實有多少子彈
    ，我不知道，不過子彈我都有開完，開完槍後，我就回家把
    髒的東西洗掉，我是朝半天空開，當時天色昏暗，根本沒有
    看到人，而且距離有5、60公尺，他們是在巷底，又沒有電
    燈。我沒有幫忙送醫，之後，丙○○有載我回家換衣服，後
    來因為我身上有傷，流血不止，我叫丙○○載我到三重市正
    確地址我忘記了，即我朋友家，因為我受傷要做救護，到三
    重後，丙○○就自己坐車回彰化，那時槍枝在我的車上，我
    從沒有到過泰山鄉○○路○段126號，7月13日凌晨1時許，我
    沒有與丙○○碰面，6月18或19日丙○○有到「大池」那邊
    ，他聯絡我去找他，槍我是埋在我家附近石頭公園的水溝處
    。6月18或19日我有跟丙○○說我要去投案，但他說不要，
    他說要幫我承擔開槍的部分，他開價要我拿伍佰萬元及房子
    ，我說不要，我自己去投案就好，我有同意他去頂替我云云
    。
  二被告選任辯護人在更審前為被告辯稱：
    (一)被告係對空開槍，並無殺人之故意：被告係在慘遭呂金智
      及魏嘉樺等人毆打後，復於中坡北路50巷巷口突遭槍擊，
      始出於防衛之意思，對空開槍，主觀上並無殺人之故意。
    (二)退步言，倘認定被告仍有殺人故意（假設語），惟被告之
      行為與被害人死亡結果實無因果關係；原判決專以彈殼散
      布之位置即認定被告行進及開槍之路線，實嫌率斷：
      1.蓋手槍擊發子彈後，彈殼係以不規則彈跳落至地面，依
        一般經驗法則，彈殼散布位置實未必與被告行進及開槍
        之路線相符。況，本件槍擊發生於93年6月14日下午22
        時許，台北市政府刑事警察局刑事鑑識中心之現場勘查
        人員遲至93年6月14日下午23時30分始至槍擊現場勘查
       （見原審卷(二)第4頁六勘查時間），在此之前長達1個多
        小時的時間，依卷附光碟片影像畫面可知：現場圍觀民
        眾及車輛來來往往，原判決所指彈殼散落區域，即中坡
        北路50巷及永吉路553巷等處，車輛、機車、行人穿梭
        不停，散落地面之彈殼自有極大可能因車輛輾壓、行人
        行走時碰觸等因素，而變更其位置，是原判決專以彈殼
        散落之位置，即遽以認定被告行進及開槍之路線，並認
        被告曾行進至靠近命案現場平面圖車號7C-6575號自小
        客車附近云云，實嫌率斷。
      2.再觀諸卷內有關中坡北路50巷、永吉路553巷及中坡北
        路40巷之南港區合成里社區發展協會監視器錄影光碟片
        所攝錄之畫面，被告除曾於中坡北路50巷口、大色貨服
        飾店門口之監視器錄影光碟片中出現外，永吉路553巷
        及中坡北路40巷之監視器畫面中俱未見被告身影，足證
        被告並未行進至永吉路553巷及中坡北路40巷等處。是
        原判決認定：被告行進及開槍之路線應係始自中坡北路
        50巷口，再一路往巷底，至巷底岔路口後，再向右轉至
        靠近7C-6575號自用小客車附近為止云云，顯與上開光
        碟片所攝錄之畫面不符。
    (三)原判決以血液滴落之多寡而認定：被害人所受致命槍傷，
      應係其行進至地院卷(二)第18頁命案現場平面圖編號14位置
      之後始遭射擊，亦屬謬誤：
      1.依法務部法醫研究所鑑定結果，被害人係因出血休克而
        死亡，腹腔有出血超過1,500西西、胸腔則有出血100西
        西，是被害人應係受槍擊後，仍繼續行進，並以手按壓
        傷口止血，致大量血液積存於胸腔及腹腔，命案現場圖
        編號11及編號14二處，被害人血跡均呈零星滴落，未有
        大面積流血之情形（見原判決書第6頁第8行），原因應
        係在此。至編號16被害人倒地處則有大片血跡，則係因
        被害人於該處不支倒地、等待救護，依光碟片影像畫面
        所示，等待救護時間有數分鐘之久，依常情判斷，自有
        可能留有大片血跡。
      2.被害人血液滴落之多寡，實未必與被害人於何處遭致命
        槍傷有必然關係，原判決徒憑己意想像，其推論顯屬無
        據，而與論理法則有悖。況，依法務部法醫研究所鑑定
        結果，被害人體重約90公斤，而以血液佔全身重量十三
        分之一計算，被害人全身血液約7,000西西，再以人體
        失血逾總血量百分之二十即會休克計算，被害人失血逾
        1,400西西即可能產生休克現象，茲依法醫鑑定結果，
        被害人腹腔及胸腔有出血1,600西西，足致休克而死亡
        ，是流失至體外之血液多寡，實與被害人在何處遭受致
        命槍傷無關，至為灼然。綜上所述，依地院卷(二)第18頁
        命案現場平面圖，編號11處即留有被害人之血跡，故被
        害人實有可能係於編號11處即遭受致命槍傷，因以手按
        壓傷口止血，並繼續行進至編號14處，進而在編號16處
        ，因內出血過多而不支倒地。故A槍、B槍皆有可能擊中
        被害人。
    (四)原判決以「被害人遭受致命槍傷位置係在命案現場平面圖
      編號14之後」為前提，推論B槍於編號8、編號10等位置所
      擊發之子彈並非擊中被害人者，亦有違誤：
      1.被害人之致命槍傷可能在編號11處，已如前述，則B 槍
        擊發之子彈亦有可能擊中被害人。原判決以錯誤之前提
        加以推論，其結果難期無誤。
      2.再者，命案現場平面圖上有一彈道係由中坡北路50巷18
        號向車號E5-7267自用小客車射擊，而於擋風玻璃留下
        彈孔，該彈道旁除有編號8，即B槍遺留之彈殼外，A 槍
        所遺留之編號9彈殼亦在不遠處，原判決逕認：「該彈
        孔應係從編號8彈殼位置所射擊（由B槍發射）」云云，
        未見說明「何以非從編號9彈殼位置所射擊」，亦屬憑
        空想像，委不足採。
    (五)原判決認定「被告自被害人身後朝其開槍，被害人於向左
      轉身回顧時中槍，非無可能」及「被告於跟隨被害人一段
      距離後，轉為與之並肩而行，自被害人左側朝其開槍，甚
      屬可能」（原判決第7頁第12行），顯屬穿鑿附會、憑空
      臆測之詞，毫不足採：
      1.按法務部法醫研究所鑑定結果認定：「推估凶嫌身高可
        能達170公分持槍平射。射擊距離應以彈殼及血跡之間
        之推算，以屍體傷口而言應是中遠距離依物有否火藥痕
        跡是重點。二槍在左胸及手臂之二槍均是從左邊，凶嫌
        在死者左邊射擊或死者在跑走時左上身左轉回顧所致」
        云云。惟查，上開認定已逾越法醫鑑定範圍，應無證據
        能力。
      2.再者，鑑定人顯係因參考卷內資料，知悉被害人遭受來
        自後方之槍擊，故為「凶嫌在死者左邊射擊或死者在跑
        走時左上身左轉回顧所致」之推論。然依後續卷證資料
        ，現場實有二把槍枝射擊，且射擊時被害人應係位於二
        槍中間位置，準此，被害人雖有可能係「於跑走時左上
        身左轉回顧，致遭後方A槍擊中」，惟亦有同樣可能係
        「於跑走時右上身右轉回顧，致遭前方B槍擊中」，二
        者之可能性均係存在，原判決遽認其一而未說明理由，
        實有偏頗。
      3.況依法務部法醫研究所鑑定報告之「案情摘要」部分所
        載（見原審卷(四)第76頁），法醫鑑定當時係以：「凶嫌
        持槍追擊連發12發命中三槍」為據，致有「左上身左轉
        回顧」等語，倘鑑定時法醫知悉現場有A、B二槍存在，
        其鑑定結論必有不同。準此，法醫既係依據錯誤之事實
        而為鑑定，其鑑定結果難期正確，原判決遽引鑑定結果
        為認定基礎，自有違誤。
      4.另，被告身高176公分，非170公分，原判決忽視身高差
        距達6公分，射擊時之彈著點及彈道均有所不同之事實
        ，遽認被告之身高與鑑定結果相符云云，實不足採。
      5.綜上所陳，現場確存在A、B二槍，均有擊發子彈，然究
        竟何者與被害人之死亡有因果關係？尚無法證明，而卷
        內並無任何證據資料足認被告所擊發之10發子彈是否曾
        擊中被害人，原判決率爾擷取部分卷證資料，任憑己意
        想像臆測，基於錯誤前提妄加推論，並漠視B槍亦有擊
        中被害人之可能性，已與罪疑唯輕原則有悖，難謂適法
        。
    (五)「本案刑事鑑識及現場蒐證實非周延」暨「南港分局應調
      閱命案現場「05」監視器錄影畫面而未調閱之偵查疏失」
      所導致無法認定事實之不利益不應由被告負擔：
      1.現場共發現有12個彈殼，參與蒐證之刑事鑑識人員竟僅
        僅尋獲命案現場平面圖所示編號7之彈頭碎片、編號12
        之彈頭及編號19-1、19-2、19-3之彈頭碎片，其餘彈頭
        則付之闕如，則本案刑事鑑識及現場蒐證工作實難謂為
        周延。
      2.而依本院卷附南港分局94年10月6日北市警南分刑字第
        09432200200號函及94年11月24日北市警南分刑字第
        09432681700 號函可知，原判決所推論之致命槍傷發生
        地點，即永吉路553巷所在地之南港區合成里社區發展
        協會所保管之「05」監視器錄影畫面，南港分局於案發
        後前往調閱當時竟自行判斷「無法錄到行兇犯案過程」
        ，故未調取及翻拍畫面，致「現已無法調取相關錄影畫
        面」，則南港分局顯然違反刑事訴訟法第229條第2項之
        規定，所導致無法認定事實之不利益，自不應由被告負
        擔。
    (六)原判決對各證人證言之採據，亦有偏頗：
      1.93年6月14日呂金智、魏嘉樺及彭繼正等人有無攜帶兇
        器至丞航貨運行找被告理論？渠等攜帶兇器之情形如何
        ？呂金智、魏嘉樺及李秀明三人之陳述有如后矛盾、不
        一致之處：
        呂金智稱：「（攜帶何物前往？）我們只攜帶榔頭3
          、4把前往理論，是我與魏嘉樺、還有另外兩朋友攜
          帶3、4把。；彭繼正沒有帶工具（93年度偵字第6668
          號卷第193頁）。呂金智於審理時則稱：「 (你以前
          打架都會攜帶榔頭去？)沒有，這是我第一次帶榔頭
          去。」「（榔頭去何處買的？誰去買的？）榔頭是彭
          繼正去買的，買了4、5把，到現場交給我們。」「（
          你有親眼看到彭繼正去買榔頭？）是彭繼正帶來的，
          然後發給到場的人。」「（彭繼正在何處發榔頭給到
          場的人？）巷口的萊爾富商店。」（見原審卷(二)第13
          3頁以下）。
        魏嘉樺稱：「（你們與彭繼正去找甲○○理論時，你
          們有無持槍械或其他武器？）沒有（93 年6月15日警
          詢筆錄）「（你與彭繼與是否有攜帶兇器前往甲○○
          店內？是否知道甲○○之槍械由何處取得？）沒有。
          我不知道」（93年6月16日警詢筆錄）魏嘉樺於審理
          時則稱：「（當天你有無帶工具去？）榔頭，是彭繼
          正給我的，彭繼正是在被告公司外面路邊的樓上拿給
          我的，我沒有看到其他人有帶工具去，只有我帶榔頭
          去。」「（請求提示93偵6668案卷第193、194頁，你
          當時的意思是說93偵6668案卷第193、194頁，並告以
          要旨）我剛剛以為你只有問我個人，應該是有3、4把
          榔頭，我不知道榔頭怎麼來的，我到的時候，彭繼正
          交給我一把，但是沒有使用，而我到的時候，其他人
          的手上已經拿榔頭。」「 (你以前打架是否都有帶榔
          頭？)沒有，這次是彭繼正拿榔頭給我的。」「 ( 彭
          繼正在何處拿榔頭給你？)是在公司對面的馬路把榔
          頭交給我的，那時候只有我和彭繼正在那裡，我進去
          貨運行之後才知道裡面還有其他人。」（見原審卷(二)
          第137 頁以下）
        李秀明稱：「他們發生拉扯及扭打時，我有上前阻止
          ，我可以確定他們身上沒有持槍械。我僅看到甲○○
          有流鼻血。案發當時我僅看到彭繼正及魏嘉樺二人與
          甲○○發生扭打。」（93年6月18日警詢筆錄）李秀
          明於審理時則稱：「（有無看到有人動手打甲○○？
          ）第2批有人下來，動手並且拿水壺砸甲○○，沒有
          拿其它工具打甲○○，他們是徒手且用水壺打甲○○
          。」（見原審卷(二)第144頁）
        比對呂、魏、李三人所述，前後矛盾、彼此不符，真
          實性自甚值懷疑，原審判決竟全盤採信，實嫌率斷。
     2.93年6月14日呂金智、魏嘉樺及彭繼正等人毆打被告後，
       離開丞航貨運行之情形如何？呂金智、魏嘉樺及李秀明
       三人之陳述有如后矛盾，不一致之處：
       呂金智稱：「（昨 (14)日晚間10時許你們見面後前往
         丞航貨運店內後發生何事請詳述。）去到丞航貨運店
         內後，裡面約4、5個人坐在那邊泡茶，當死者彭繼正
         進入店內與『甲○○』談了幾句話，一言不合後兩人
         就扭打起來，其中『甲○○』受傷滿臉是血，當時對
         方其中一人『李秀明』有勸架，之後我們與死者就欲
         離開現場，離開時死者走在最後面距離我們約一、二
         十步的距離，約經過三、四分鐘許我們就聽到數聲槍
         響，我轉身隱約看到滿臉是血的『甲○○』大喊『別
         跑！』，當時『甲○○』身旁好像有一群人，之後我
         們就四處逃竄。」（93年6月15日警詢筆錄）「（被李
         秀明拉開後，發生何事？）我們就從地下室走上來，
         彭繼正走在最後面。走到快到巷底，大約3、40公尺，
         就聽到槍聲，我看到甲○○邊流鼻血邊持槍大喊：『
         好膽麥走！』 (台語)我也看到甲○○開槍，因為他流
         鼻血，我確認就是他開槍。（詳如警方翻拍相片穿膚
         色背心男子），聽聞槍聲後，我回頭看，看到甲○○
         拿槍一直開槍，我就一直沿分岔的巷子逃跑。我一直
         跑，也不知道彭繼正中槍，是看到當晚新聞才知道他
         遇害。  」（偵卷第193頁）「（離開貨運公司之後，
         你往何方向離開？）往巷子內，我們全部的人都往同
         一個方向走。」「（離開時走在你後面有誰？）彭繼
         正和魏嘉樺。其他的人走在我前面。因我們走到巷子
         的一半聽到我後方的巷口有槍聲，我們就快步走，我
         有回頭看，看到甲○○拿著槍往前比，甲○○是站在
         巷口，拿著槍往前比，有小跑步往我們這邊追過來。
         」「（在你回頭看到甲○○拿槍小跑步過來，你和葉
         佳坤間有無其他人？）巷口有一堆人在那邊看，我和
         甲○○間沒有看到同去的其他人，也沒有看到彭繼正
         ，我在路中間。」「（彭繼正、魏嘉樺走在你後面，
         為何你看到甲○○卻沒有看到他們？）因我回頭是看
         正後面，而他們走到我的左後方旁邊去了，而我當時
         站在巷子馬路的正中間，所以看過去後面沒有人，沒
         有看到彭繼正、魏嘉樺。」「（請求提示93年6月15日
         偵訊筆錄第3頁，你在警訊說彭繼正走在你後面，當天
         彭繼正離你多遠？）我不敢確定有多遠，但是在我後
         方，約作證席到法庭窗戶的位置。命通譯當庭丈量證
         人所陳述的距離，約4.5公尺。」「（提示相驗卷第8
         頁現場圖，當天你們離開公司行進方向為何？請證人
         在圖上標示貨運行位置並以圓圈表示聽到槍聲時的所
         在位置，並請標示萊爾富的位置）我們是從貨運行出
         來左轉進入中坡北路50巷了三叉路口，我往左邊走，
         約行進到巷子中間，就聽到槍聲（圖上我畫圈圈的地
         方，聽到槍聲），我聽到槍聲後，往後面看，就看到
         被告有拿槍在後面小跑步，我往後看一下，我們就跑
         掉了，彭繼正魏嘉樺一開始在我後面，但我往後看一
         下，我們就跑掉了，彭繼正魏嘉樺一開始在我後面，
         但我往回看的時候就沒有看到他們，我就不曉得他們
         後來行走的路線，只是魏嘉樺從後面追上我，叫我趕
         快跑。而萊爾富在貨運行旁邊。」（見原審卷(二)第131
         頁以下）。
       魏嘉樺稱：「（你與呂金智等人離開現場後，男子彭
         繼正有無與你們一起離開現場？）我們有從店內一起
         出去離開，但出門口後因認為沒有什麼事，我們就各
         自離開，我與呂金智二人即往中坡北路50巷內由北向
         南之方向，彭繼正與其友人由何方向離開現場我即沒
         注意。」（93年6月16 日警詢筆錄）「（離開貨運公
         司後往何方向走？）往公司的巷子走，公司出來是萊
         爾富，是往萊爾富的方向走，一起走的人都是往同一
         個方向走。」「（離開時有走在你前方？）大家都是
         併排平行走，都在旁邊而己。」「（彭繼正走在你何
         方？）走在我後方。」「（彭繼正走在你後面多遠？
         ）約4、5步左右。」「 (你們進到50巷的時候你和呂
         金智的相關位置？)我們往巷底走，呂金智在我的右手
         邊，我們距離很近，約是平行。」「（你們離開貨運
         公司後，你和呂金智是否都是平行的走還是後來有一
         前一後？）都是平行。」「（聽到槍聲時呂金智的位
         置？）在我右邊。」「（你走入巷內，是靠左邊還是
         右邊？）往巷底走，靠右邊走，因巷子當時有停一台
         貨車，所以靠右邊走，到了巷底三叉路口是往叉路左
         邊的路跑，其他人往什麼方向跑我不知道。」（見原
         審卷(二)第139頁以下）。
       李秀明稱：「（你在該店址勸離死者彭繼正、呂金智
         等人離開現場後，男子彭繼正有無與呂金智一起離開
         現場？）有的。」（93年6月18日警詢筆錄）「（這些
         人是否一起離開？）對，他們一起上來，我說有事明
         天再談，我跟他們一起到公司的門口，我在巷子跟他
         們說回去啦，有事明天再談，我約了朋友在東海海鮮
         ，我就往東海海鮮的方向走。我看到那些人是往貨運
         公司出來的左手邊便利商店的方向走。」（見原審卷
         (二)第144 頁以下）。
     3.更審前本院傳訊呂金智及魏嘉樺，二人之陳述有以下矛
       盾之處：
       魏嘉樺稱：「（依據證人謝政威出庭證稱是他與呂金
         智因停車問題發生糾紛，你剛才說是彭繼正與被告發
         生糾紛，你做何解釋？）是彭繼正約我，我認為他與
         被告發生糾紛，其他我不知道。」「（在案發當天之
         前，彭繼正是否有跟你提到他與被告停車糾紛的情節
         ？）沒有。」「（93年6月14日晚上9點多，你與彭繼
         正約在哪裡見面？）在丞航貨運行斜對面。」「（幾
         人在現場？）當時只有我們兩人。」「（是何時與呂
         金智碰面？）我們進去貨運行就碰面。」（見本院上
         訴卷94年10月14日審判筆錄第3頁以下）
       呂金智稱：「（你剛才說死者彭繼正約你去，你們約
         在哪裡見面？）在中坡北路丞航貨運行附近。」「（
         你所謂的附近是對面還是左右？）在旁邊。」「（約
         你去時，魏嘉樺有無在場？）有。」「（你所謂的在
         場，是在丞航貨運行旁邊？）是。」（見本院上訴卷
         94年10月14日審判筆錄第8頁）
       綜上可知，魏嘉樺及呂金智在「為何前來找被告理論
         」及「如何毆打被告」之事實部分，多所隱瞞，致陳
         述有如上矛盾之處，此部分陳述自不足採信。
     4.關於呂金智跑至中坡北路50巷巷底再左轉時所陳述之情
       形，應屬可採，茲析陳如后：
       呂金智稱：「（你到50巷底時，是往左或右離開？）
         往左邊方向離開。」「（有無聽到槍聲？）走到巷口
         有看到被告開槍，也有聽到槍聲。」「（到50巷底左
         轉後，有無再聽到槍聲？）沒有。」（本院上訴卷94
         年10月14日審判筆錄第10頁）2.依呂金智所述，其左
         轉至玉成街50巷底時即未再聽到槍聲，適足證被告僅
         追至中坡北路50巷巷底，並未再右轉追至永吉路553
         巷，故原判決推論被告右轉追至永吉路553巷云云，自
         屬有誤。
       至證人杜玉娟、洪評愉、高志偉及詹德隆之證言，前
         後則大致相符，亦可傳訊以彈劾呂金智、魏嘉樺及李
         秀明所言，原判決僅以枝節處之敘述有些許差異，即
         遽不採信，實屬偏頗。
   (七)依被害人所受槍傷之情形及偵查卷內查訪報告表所載，足
     證被害人所受槍傷並非被告開槍所致：
     1.依地院卷(四)第77頁第8行「…左胸槍傷…傷口有燒灼1.0
       公分直徑…」足證該槍係近距離槍傷，而依法務部法醫
       研究所94年5月2日法醫理字第0940001330號函，近距離
       係指20公分以內（依中遠距離反面推論），故如係在20
       公分之近距離中槍，被害人應無不知何人開槍之理。
     2.依93年度偵字第6668號卷第114頁刑事小隊長林昭成之查
       訪報告表所載，有一「不願說出姓名、年籍資料之人」
       向林昭成表示：「（受傷者是否有對你說什麼話？是否
       有說何人開槍的？）只說「很痛」、「趕快叫救護車」
       並未對我說被何人開槍等情，一下子時間救護車就來了
       ，救護人員也有問被何人槍殺，但被害人說不知道遭什
       麼人開槍，我聽到就是如此，我並沒有看到歹徒進入巷
       內。」
     3.由被害人不知遭何人開槍之事實可知，被害人所受槍傷
       ，絕非被告開槍所致，否則被害人在意識仍清楚時必會
       指認開槍者係被告。
     4.綜上所陳，被告雖有開槍之行為，惟與被害人之死亡結
       果間實無因果關係，不論就現有跡證及DNA血型鑑定，皆
       不能證明被告之A槍所擊發子彈是否曾擊中被害人，依罪
       疑唯輕原則，自不應認定被告有何殺人犯行。
  三被告選任辯護人在本院審理中為被告辯稱：
    (一)原台灣士林地方法院檢察署檢察官對被告等人所為之起訴
      書所載證據一，被告於偵查中之自白，證明渠持有手槍及
      殺害彭繼正之事實乙節，雖有證據能力，但請參據刑事訴
      訟法第156條第2項之規定，查明其他必要證據是否與事實
      相符。
    (二)起訴書所載證據二，丙○○頂替甲○○殺人之事實及吳銘
      宗藏匿甲○○之事實，有證據能力，但就渠等所為之供詞
      （證）僅能證明被告確有持槍、開槍及載渠離開案發現場
      、將槍報繳、及藏匿被告，並無法證明確見被告有殺害彭
      繼正之犯罪行為。
    (三)起訴書所載證據三，丙○○就偵查申之自白，證明甲○○
      持有手槍及殺害彭繼正之事實，丙○○載甲○○逃逸之事
      實，有證據能力，但查丙○○並未明確見及甲○○持手槍
      殺害被害人之犯行，縱使有載被告逃逸，究否與殺害被害
      人有關，尚存疑竇？在末查明前，丙○○偵查中之自白並
      無證明力。
    (四)起訴書所載證據四，法務部法研所93年鑑字第0899號鑑定
      書一紙，證明甲○○持手槍殺害彭員之事實乙節，雖有證
      據能力，但查，上開鑑定書僅能證明「被害人因左胸中遠
      距離遭槍傷死亡，他殺」，但並不能證明該槍傷即係被告
      所持之A槍槍傷致死。
    (五)起訴書所載證據五，證人呂金智偵查中之證詞，證明被告
      持有手槍及殺害彭員之事實，但查，呂員於偵查中之證述
      有證據能力，但縱使見及被告持有手槍，並無親眼見及被
      告以該手槍槍殺彭員，證明力亦顯然不足。
    (六)起訴書所載證據六，即證人魏嘉樺偵查中之證詞，證明甲
      ○○持有手槍及殺害彭繼正之事實乙節，雖有證據能力，
      但查，縱使見及被告持有手槍，並無親眼見及被告以該手
      槍槍殺彭員，證明力亦顯然不足。
    (七)彭繼正死亡之柑驗相片後其遭槍殺之現場照片，證明被告
      持有手槍及殺害彭員之事實乙節，有證據能力，但查，上
      開照片，僅能證明被告遭槍擊死亡，但無法證明即係為被
      告所持手槍槍擊致死，故證明力不足。
    (八)起訴書所載證據九，吳銘宗偵查中之自白，證明被告持有
      手槍及殺害彭員乙事之事實，有證據能力，但查，上開之
      自白僅能證明被告確實持有扣案之手槍，及藏匿被告，但
      不能證明彭員係為該槍所殺害，故證明力亦有不足。
    (九)公訴人以被告之行為涉犯刑法第271條殺人罪乙節，據卷
      附資料，並無法證明，彭員之死亡確係由被告持槍殺害。
  三惟查：
    (一)被害人彭繼正遭槍擊後，雖經緊急救治，仍因槍擊於93年
      6月14日晚間23時12分死亡，業經檢察官督同法醫師相驗
      屍體，製有勘驗筆錄、相驗屍體證明書、驗斷書等在卷可
      按（見台灣士林地方法院檢察署93年度相字第345號卷第
      72至81頁）。另其屍體經解剖結果，屍身長180公分、體
      重約90公斤，所受之槍傷為：(1)左前臂自前臂邊側端外側
      進入出於近側端內側。(2)左胸槍傷距足底130公分，中線
      往左17公分處（入口）傷口有燒灼1.0公分直徑，經擊中
      左第九肋骨反彈至左第十肋骨表面折出第十肋間出於背部
      （出口）距足底125公分中線往左13公分處。(3)左胸自足
      底127公分，中線往左27公分處槍傷（入口），傷口0.9
      公分直徑，在進入體內，穿通左肺下葉，經橫膈膜至胃小
      彎再進入肝左葉貫穿出肝右葉在距足底127公分，中線往
      右26公分處（出口），是致命傷，因胃、肝被擊中，腹腔
      出血血液超過1500西西，有法務部法醫研究所93年9月1日
      法醫理字第0930002190號函及 (93)法醫所醫鑑字第0899
      號鑑定書各1件附卷可稽（見93年度相字第345號卷第95至
      102頁）。故被害人係於本案發生之時地因遭槍擊死亡，
      洵可認定。
    (二)被害人死亡係被告開槍所造成之結果（二者有相當因果關
      係）:
      1.依卷附台北市政府警察局南港分局刑「彭繼正槍擊命案
        現場勘查卷」內所載93年6月14日槍擊現場鑑識採擷之
        彈殼、彈頭數量有「彈殼12顆、彈頭1顆、彈頭碎片4片
        」（見原審卷(二)第14頁、第15頁、第18頁）；再依該警
        分局「證物送驗紀錄表」記載送驗證物「彈殼6件、彈
        殼3件、彈殼3件、彈頭碎片1件、彈頭1件、彈頭碎片3
        件」（見本院卷）；又內政部警政署刑事警察局93年8
        月13日刑鑑字第0930130678號槍彈鑑定書則記載「彈殼
        6顆、彈殼3顆、彈殼3顆、彈頭碎片1片、彈頭1顆、彈
        頭碎片3片」（見偵字7966號卷第108至117頁）。則當
        時現場採擷之彈殼、彈頭數量即與送請鑑定之數量均為
        「彈殼12顆、彈頭1顆、彈頭碎片4片」，並無現場採擷
        之彈殼、彈頭數量即與送請鑑定之數量互有不符之情事
        ，合先敘明。至於，證人林昭成於94年11月11日在原法
        院審理時證稱：當時在現場找到「彈殼十三顆、彈頭三
        顆」等語；核與上揭現場採證、送鑑定之資料不符，應
        係事後誤記所致，尚不影響現場採證資料之認定。
      2.被告獲案後於93年9月1日警詢中供陳：（問：你是否涉
        及93年6月14日22時許在台北市○○○路50巷內之彭繼
        正遭槍擊致死案？）我所犯無誤；... （問：請敘訴案
        發經過及原委？）在（在中坡北路60巷2號地下1樓）共
        三人打我，至我血流滿面倒地為止方離去，後我至廚房
        洗把臉上樓，見詹德龍、李秀明在樓上，我問他們人去
        哪？他們稱已離去，後我隨即聽到中坡北路50巷內傳出
        一聲槍響，我見丙○○手上有拿一把手槍，我即拿走往
        中坡北路50巷追去沿路開槍，開幾槍已不記得，僅知將
        整個彈匣打完，「當時該50巷內應僅剩我與彭繼正」，
        彭繼正尚向我說「大仔，不好意思，打錯人」，我回稱
        打都打了，還說不好意思，後丙○○已開車至50巷底，
        我即坐車離開，先返家盥洗完云云（見偵字第8344號卷
        第10頁、第11頁）。在同日檢察官訊問時又供稱：（問
        ：你在刑事局警詢筆錄實在否？）實在；... （問：你
        是否有刑事案件報告書所指之殺人事實？告以刑事案件
        報告書所載之要旨）我承認我有開槍殺人；... （問：
        殺人之過程如何？）93年6月14日晚上10點在中坡北路
        50巷巷口，我右手持制式90手槍，對前方開了數槍，打
        到沒有子彈為止；我不知道自幾開了幾槍，當時我邊往
        前跑邊開槍，對方在巷底，距離我多遠我不清楚；...
        我開槍打到沒子彈，打完後，死者彭繼正站在50巷還跟
        我說對不起等語（見偵字第8344號卷第82頁）。次查，
        被告並未對此等自白作「非法取供」之抗辯，此部分之
        供述自應認係出自被告任意性之自白，而有證據能力。
        再查，被告在本案經警拘提到案之前，曾找丙○○頂替
        並逃亡多日，此據被告、丙○○分別陳明在卷；基此，
        被告顯然知悉殺人須負重大刑責；又，果非確然有此開
        槍殺人之事實，應無於逃亡數日經警拘提到案，反而輕
        率承認殺人重罪，以自陷囹圄之理。且被告所供核與前
        述被害人之死亡原因，及後述現場射擊後有彈殼遺留之
        情狀相符，此部分之供述自屬可信。被告在法院審理中
        翻異前供，改稱不知開槍有射到人乙節，顯係臨訟卸責
        之詞，委無足採。
      3.遺留於被害人命案現場之彈殼12顆送鑑定結果，送鑑彈
        殼12顆，經以顯微鏡比對法比對結果，其中10顆（編號
        1-6、9、13、15、17），彈底特徵紋痕相吻合，認均係
        由同1槍枝（A槍）所擊發。另2顆（編號8、10）彈底特
        徵紋痕相吻合，認均係由另1槍枝（B槍）所擊發，有內
        政部警政署刑事警察局93年8月13日刑鑑字第093013067
        8號槍彈鑑定書1件附卷可稽（建台灣士林地方法院檢察
        署93年度偵字第7966號卷第108至116頁）。另本件扣案
        之手槍1枝（槍枝管制編號00000000 00）試射後之彈殼
        經以顯微鏡比對法與內政部警政署刑事警察局檔存涉案
        槍彈頭、殼檔案資料比對結果，發現與台北市政府警察
        局鑑識中心93年6月21日北市鑑字第9306151301-2號刑
        事案件證物採驗紀錄表送鑑「彭繼正遭槍擊案」證物中
        口徑9mm制式彈殼10顆（編號1-6、9、13、15、17）之
        彈底特徵紋痕均相合，認均係該槍枝所擊發，亦有內
        政部警政署刑事警察局93年9月13日刑鑑字第093018109
        7號函在卷足憑（見原審卷一第56頁）。被告復自承其
        持本件扣案手槍朝被害人開槍迄子彈用磬為止等語，故
        上開編號1-6、9、13、15、17之彈殼均係被告射擊時遺
        留現場，殆無疑問。再對照命案現場平面圖所示（原審
        卷二第18頁），被告持用之槍枝（A槍）開槍時於現場
        遺落之彈殼位置（即證物編號17、1-6、9、13、15），
        係始自中坡北路50巷口，再一路往巷底，至巷底岔路口
        後，再向右轉至靠近7C-6575號自用小客車附近為止。
        可知被告行進及開槍之路線，亦應同上。被告辯稱其跑
        至50巷底岔路口後即向左轉搭乘丙○○駕駛之自用小客
        車離去，並未右轉追趕被害人云云；證人丙○○在本院
        供證：伊要去開車時，被告站在巷底的左邊，伊回來的
        時候，被告也還是站在那裡（見本院95年7月20審判筆
        錄）；證人乙○○在本院供證：伊就看到他站在左邊，
        從左邊上車等語（見本院95年7月20審判筆錄）。核與
        被告開槍射擊後彈殼遺留現場之情狀不符；要係臨訟卸
        責、事後迴護之詞，均不足採。
      4.命案現場除被告有於平面圖編號1-6、9、13、15、17之
        位置射擊子彈外，尚有不明身分之1人在平面圖編號8、
        10位置以B槍射擊子彈2發，被告、辯護人均以此辯稱：
        被害人或係因遭B槍射擊死亡云云。然再查：
        (1)據證人乙○○在本院具結供證：（問：第一聲槍聲是
          何人開槍的？）我是聽到巷子口那邊有人開槍，後來
          我就看到被告等人追過去，之後有很多槍聲；（問：
          你有看到被告拿槍追過去嗎？）我沒有看到他拿槍，
          但是他追過去後就有很多槍聲：（問：你先聽到對方
          開幾槍？）我先聽巷口開二槍，被告才追過去云云（
          見本院95年7月20審判筆錄）。證人丙○○亦在本院
          具結供證：（問：槍是你放在車上還是你老闆放在車
          上的？）他放的；... （問：你總共聽到對方開幾槍
          ？）三聲；... （問：被告是在對方擊發幾槍之後才
          開槍的？）我是聽到三聲槍聲之後，我老闆追過去才
          開槍的；... （問：對方開第一槍的時候，你躲在門
          後，你出來後，對方在做什麼？）他往巷子方向跑了
          ，後來我去車上拿槍出來後，就沒有看到人了，然後
          我又聽到二聲槍聲，看到二槍火星，我老闆就開槍了
          ，那時已經沒有看到人了等語（見本院95年7月20審
          判筆錄）。依證人乙○○、丙○○之上揭供證相互參
          酌；及被告獲案之時，於警詢中亦曾供陳：「我至廚
          房洗把臉上樓，見詹德龍、李秀明在樓上，我問他們
          人去哪？他們稱已離去，後我隨即聽到中坡北路50巷
          內傳出一聲槍響」等語，有如前述；則證人乙○○、
          丙○○所供：被告持槍追趕之前，有聽到中坡北路50
          巷內傳出槍聲乙節，尚可採信。又，雖證人丙○○所
          指對方開三槍乙節，核與現場道掉落不同彈底特徵紋
          痕之彈殼數字僅有二顆不符；再參諸前揭內政部警政
          署刑事警察局93年8月13日刑鑑字第0930130678號槍
          彈鑑定書記載現場平面圖編號8、10，確實有掉落二
          顆不同痕跡之彈殼，固可認證人乙○○所為前開供證
          「對方開二槍」較為可採，及認定現場平面圖編號8
          、10所示之彈殼，係與被害人同行之友人，以另一B
          槍射擊所遺留。惟再綜觀證人乙○○之全部供証、現
          場B槍射擊所遺留殼之數目僅有貳顆，及被告前述所
          「後我至廚房洗把臉上樓，見詹德龍、李秀明在樓上
          ，我問他們人去哪？他們稱已離去，後我隨即聽到中
          坡北路50巷內傳出一聲槍響」等語，相互勾稽，現場
          以B槍射擊之子彈僅有兩發，且此此兩槍射擊之時間
          ，均係在被告取得手槍追趕之前即已擊發。
        (2)被告於93年9月1日警詢中及同日檢察官訊問時均堅稱
          其持制式90手槍追趕開了數槍，在50巷還遇被害人，
          被害人並跟我說對不起云云。而現場以B槍射擊之子
          彈僅有兩發，且此此兩槍射擊之時間，均係在被告取
          得手槍追趕之前即已擊發；茍若被害人之槍傷死亡確
          係因遭B槍射擊所致，被告在追趕、甚或遇到被害人
          之時，豈有未能及時發現，並於獲案之初就其所涉重
          罪即時辨明之理。乃被告於93年9月1日警詢中及同日
          檢察官訊問時均隻字未提有此情事，反袒承持槍射殺
          被害人。基此，被害人可能係因遭B槍射擊死亡之可
          能性，已應被排除。
        (3)再觀諸命案現場於平面圖所示編號11、14、16位置之
          地面遺有血跡，另中坡北路40巷與50巷交岔口路邊
          7C-6575號自用小客車之左後車門手把旁、左前引擎
          蓋等處亦留有血跡（編號18-1、18-2、18-3、18-4）
          。而上開編號11、14、16、18-1之血跡棉棒與死者彭
          繼正DNA-STR型別相同，有內政部警政署刑事警察局
          93年10月12日刑醫字第09301307 53號鑑驗書附卷足
          憑（見原審卷四第179頁），可認定上開編號11、14
          、16、18-1之血跡係被害人所遺留。依上現場圖可以
          認定，被害人係於編號11位置附近開始受傷，嗣行經
          編號14之位置時再遺血跡，行至7C-6575號自用小客
          車（即編號18-1）時體力不繼，故有扶該小客車支撐
          身體之情形，迄至編號16時終不支倒地。另參照法醫
          研究所對被害人屍體進行解剖之結果，被害人所受之
          致命槍傷為左胸1槍穿通左肺進入肝左葉貫穿出肝右
          葉，因胃、肝被擊中腹腔出血血液超過1500西西，被
          害人受傷後不僅體內大量出血，血液並大量流出體外
          ，其所著之內衣亦有出血浸漬，此有被害人於三軍總
          醫院急救無效後所攝之屍體及內衣照片足稽（見台灣
          士林地方法院檢察署93年度相字第345號卷第114至12
          6、135、13 6、138頁）。參以案發時為夏季，被害
          人係穿著短袖薄上衣，有案發當日監視錄影帶翻拍之
          照片1幀在卷可按（附台灣士林地方法院檢察署93年
          度偵字第6668號卷第91頁），依被害人之衣著及出血
          情形，其受致命之槍傷後，血液應會大量流出體外滲
          透衣服而滴落地面。而依照現場照片，編號11、14之
          血跡，均呈零星滴落，並未有大面積流血之情形。直
          至編號16被害人倒地處，始於地面留有大片血跡（參
          照台灣士林地方法院檢察署93年度偵字第7966號卷第
          146 、148、149、137頁之現場照片）。依此判斷，
          被害人行至編號11、14之位置時，尚可持續移動，且
          於地面遺留之血跡不多，其所受致命之1槍，應係其
          行進至編號14位置之後始遭射擊，其因身受重傷重心
          不穩，故才扶住7C-6575號自用小客車支撐身體，再
          往前行走10餘公尺終不支倒地，於地面遺留大片血跡
          。
        (4)又上開50巷三岔路口左轉路邊（距中坡北路60巷口2
          公尺處）停放之Z5-7267號自用小客車前擋風玻璃上
          所受彈孔1個，彈道係由中坡北路50巷18號前朝該車
          射擊，參照命案現場平面圖所示之證物相關位置及彈
          道路線，該彈孔應係從編號8彈殼位置所射擊（由B槍
          發射）。按被害人遭受致命槍傷位置係在平面圖編號
          14之後，已如前述，依B槍於編號8位置所擊發子彈之
          路徑，被害人之致命傷應非該子彈射擊所造成。且參
          照平面圖所示，B 槍遺留彈殼之編號10之位置，係在
          中坡北路50巷底之三岔路口處尚未右轉前，而被害人
          中致命槍傷位置已在岔路右轉後之編號14位置之後，
          依該處之地理形勢，自編號10之位置發射子彈，尚不
          可能射擊至編號14位置之後之區域（如從編號10位置
          向編號14位置後方之區域射擊，將越出巷道範圍而碰
          觸路邊建物，而無法到達編號14 之後之區域）。故
          被害人所受之致命槍擊，應不可能係B槍在平面圖編
          號8、10位置所射擊，而係遭被告射擊甚明。
      5.被告又辯稱如其自後射擊被害人，被害人不可能係胸部
        中槍一節。然據法務部法醫研究所鑑定結果，射擊被害
        人之兇嫌身高可能達170公分持槍平射；射擊距離應以
        彈殼及血跡之間之推算，以屍體傷口而言應是中遠距離
        ；左胸及左手臂之槍傷均是從左邊，兇嫌在死者左邊射
        擊或死者在跑走時左上身左轉回顧所致，有前開鑑定書
        可按（附台灣士林地方法院檢察署93年度相字第345號
        卷第100頁）。查被告係於遭被害人糾眾毆打離去後，
        自後追趕並持槍發射，故被告自被害人身後朝其開槍，
        被害人於向左轉身回顧時中槍，非無可能。且雖被告於
        持槍之初係在被害人之後方，惟於嗣後尾隨被害人並沿
        路開槍之過程，被告與被害人之相對位置，自可能發生
        變化，非始終保持一前一後，亦非不合常理。故被告於
        跟隨被害人一段距離後，轉為與之並肩而行，自被害人
        左側朝其開槍，甚屬可能。參以被告之身高為176公分
        ，體重為90公斤，業據其供述明確，核其身型，亦與法
        醫研究所研判兇手之特徵相符。故被告辯稱如其射中被
        害人，不可能係胸部中槍云云，尚無可採。
      6.辯護人雖辯稱：案發至鑑識人員到達現場，已長達1個
        多小時，當地往來行人、車輛可能碰觸彈殼云云。惟證
        人陳培皓到庭證述：當天忙到天亮，且封鎖範圍很大等
        語（見本院上訴字卷(二)第47頁、第48頁）。本件槍擊現
        場既已封鎖，即難認有辯護人所稱之車輛、行人碰觸彈
        殼情事。況縱有行人、車輛碰觸彈殼，亦無法解免被告
        開槍行為。
      7.辯護人又辯稱：永吉路553巷及中坡北路40巷之監視器
        畫面，無被告身影；而認被告未行至永吉路553巷及中
        坡北路40巷。惟被告之行進方向，業經依現場圖及現場
        跡證分析如上，尚難以監視器畫面無被告身影，而認被
        告未有開槍行為。
      8.辯護意旨又辯稱：依現場血跡滴落情形，A、B槍均有可
        能擊中被害人。惟本院認定係A槍擊中被害人，且被害
        人之遭槍擊，不可能係遭B槍擊中，已如前述，辯護意
        旨謂A、B槍均可能擊中被害人，應不可採。
      9.辯護意旨又辯稱：法醫研究所鑑定「推估凶嫌身高可能
        達170公分，持槍平射，射擊距離應是中遠距離... 二
        槍在左胸及手臂，二槍均是從左邊，凶嫌在死者左邊射
        擊，或死者在跑時，左上身回顧所致」已逾越法醫鑑定
        範圍。惟法醫研究所上開鑑定，係法醫研究所依其專業
        知識所為之判斷，尚難認逾越法醫鑑定範圍。
      10.辯護意旨又辯稱：「本案刑事鑑識及現場蒐證實非周延
        」暨「南港分局應調閱命案現場『05』監視器錄影畫面
        ，而未調閱之偵查疏失」此不利益不應由被告負擔。惟
        查：本案刑事鑑識、現場蒐證尚難認有何不周延，南港
        分局雖未調閱「05」監視器，惟本院並未以「05」監視
        器作為被告有罪之證據，故上開辯護意旨所指情形，與
        本案認定之事實已無關聯。
      11.辯護意旨又辯稱：呂金智、魏嘉樺、李秀明所述有矛盾
        、不一致之處，惟辯護狀所載僅引用三人筆錄，並未說
        明如何矛盾或不一致，呂金智、魏嘉樺、李秀明對彼等
        所見所聞之供述，並無矛盾不一致，上開辯護意旨，即
        不可採。
      11.綜上各節所述，被害人應係受被告槍擊死亡，其死亡與
        被告之開槍射擊行為間有因果關係，已可認定。
    (三)被告有殺人之犯意：
      1.依據證人乙○○在本院具結所為供證，固可認定現場平
        面圖編號8、10所示之彈殼，係與被害人同行之友人，
        以另一B槍射擊所遺留。然再查：
        (1)據本件命案現場平面圖所示，以另一B槍射擊所遺留
          之彈殼僅有編號8、10所示位置之彈殼二顆，再參諸
          證人乙○○在本院所為供證，應可得見與被害人同行
          之友人，以另一B槍僅射擊二發子彈，且係在被告取
          得手槍追趕之前所射擊；且當時被告尚在中坡北路60
          巷2號1樓屋內，則已據被告陳明，有如前述。
        (2)另如前所述，於50巷三岔路口左轉路邊（距中坡北路
          60巷口2公尺處）停放之Z5-7267號自用小客車前擋風
          玻璃上所受彈孔1個，彈道係由中坡北路50巷18 號前
          朝該車射擊，參照命案現場平面圖所示之證物相關位
          置及彈道路線，該彈孔應係從編號8彈殼位置所射擊
          （由B槍發射）；而不可能係如被告所言由50巷底朝
          巷口即被告所在之萊爾富便利商店之方向射擊。
        (3)另一把B槍開槍之地點係於命案現場平面圖證物編號8
          、10之位置（即遺留彈殼之位置），該處與被告所稱
          其遭射擊時所在之中坡北路50巷口萊爾富商店附近，
          相距逾60公尺，有現場圖之標示可按。衡諸常情，被
          害人等既已毆打被告完畢離去現場，即有罷手之意，
          渠同行友人在離去60公尺之後，再於遠距離開槍，又
          未課意朝被告射擊，其意僅在挑釁，亦可認定。
      2.被告開槍時明知被害人在中坡北路50巷內行走，並有意
        朝其開槍：證人呂金智結證稱：巷子有路燈，可是不是
        很亮，當時還有車子從正對面開過來，所以看得很清楚
        ，即使沒有車燈，從巷內的路也可以看清楚巷內的景物
        等語（見原審卷二第136頁）。證人魏嘉樺結證稱：我
        們在巷內比較暗，被告的方向有萊爾富的招牌，所以比
        較亮等語（見原審卷(二)第140頁）。證人即於丞航貨運
        行附近之中坡北路50巷5號經營「大色貨服飾批發店」
        之楊永祥結證稱：我店裡比較亮，門口蠻亮的，巷子的
        後半段比較暗等語（見原審卷(二)第150頁）。可見中坡
        北路50巷雖非甚明亮，惟尚有店面燈光、路燈、車燈之
        照明，對巷內之景物仍可辨認，被告並非無法看見巷內
        之行人，參以被告明知被害人等剛從丞航貨運行離去進
        入中坡北路50巷，被告又係小跑步向前，與被害人距離
        更為接近，對被害人在其前方自清楚得見，其持槍朝巷
        內射擊，自係針對被害人為之，其辯稱中坡北路50巷內
        很暗，伊開槍時未看到被害人云云，要屬迴避之詞，不
        足採取。
      3.被告非朝空中射擊: 依法務部法醫研究所鑑定結果，射
        擊被害人之兇嫌係持槍平射，業據前述，故被告辯稱其
        係朝上射擊，亦無可採。
      4.參以被告持槍追被害人等人時，有以台語稱：「好膽麥
        走」（台語）等語，且口氣憤怒等情，亦經證人呂金智
        、魏嘉樺、楊永祥證述明確（見原審卷(二)第134頁、第
        139頁、第150頁，原審(四)第24頁）；則被告顯然係因被
        毆心有未甘而有持槍復仇之意。其於被害人等人離去後
        ，持槍自後跑步追趕，並朝巷內連續射擊子彈10發，迄
        子彈用磬為止，益見其因被毆憤恨已極，殺意甚堅必欲
        置被害人於死地而後快，其有殺害被害人之犯意甚明。
    (四)被告行為不成立正當防衛:
      按正當防衛者，係指對於現在不法之侵害，而出於防衛自
      己或他人權利之行為而言。故正當防衛必須對於現在不法
      之侵害始得為之，侵害業已過去，即無正當防衛可言。如
      係侵害已過去後之報復行為，不得主張防衛權，有最高法
      院30年上字第1040號判例可資參照。查被害人、呂金智、
      魏嘉樺等人於丞航貨運行地下室毆打被告後，上樓後雖又
      於遠處開槍挑釁，然旋即於離去，被告所受之侵害即屬過
      去。被告持槍朝被害人射擊，無非係侵害過後之復仇行為
      ，不得成立正當防衛甚明。
    (五)本案被告持以槍擊之德國SIGSAUER廠製造P226型口徑9mm
      制式手槍1枝（槍枝管制編號0000000000，內裝填子彈10
      顆），原係暫時藏放在6013-FJ號自用小客車上，於被告
      遭毆打並遭開槍挑釁後，始由丙○○自6013-FJ號自用小
      客車上取出交付被告乙節，已據被告、證人丙○○陳明在
      卷。以該槍彈係被告持有，甫於前日搭車北上，暫放在丙
      ○○所駕駛之6013-FJ號自用小客車內，及證人丙○○在
      本院審理供陳知悉被告持有該槍彈放在上，而證人李秀明
      在本案僅係勸架之角色，且事前尚無可能知悉被告持有槍
      彈之事實綜合判斷，該槍彈應係被告途然遭毆打後，臨時
      命丙○○前至6013-FJ號自用小客車取出，應可認定。證
      人丙○○在本院審理供證：係白頭法之人（即勸架之李秀
      明）要其取出手槍乙節，應係事後迴護被告之詞。
    (六)證人陳冠傑、洪啟川於本院具結證述：93年6月14日我們
      有去現場，到達時被害人倒在車庫前面，他說他沒有辦法
      呼吸，叫我們救他，我們就依照槍傷的處理方式處理，有
      給他氧氣罩。我們問他，他都只是說叫我們趕快救他。我
      們不會問被害人遭何人槍擊，被害人無說被何人槍傷，抵
      達現場時，有圍觀民眾，但不多，沒有看到有穿制服的警
      員。現場急救大概十分鐘。載患者離開時，沒有印象警員
      到達等語（見本院上訴字卷第45頁、第46頁）。證人許冠
      傑、洪啟川到庭所述其急救時，被害人並未提及被何人所
      傷，其等之供述，無從為被告有利之認定。
    (七)證人謝忠憲證稱：手機號碼0000000000是我在使用；何時
      開始使用，忘記了。93年6月間有使用此手機，外號不是
      叫小乖，不認識彭繼正，93年6月14日12點12分沒有打電
      話給彭繼正云云（見本院上訴字卷第46頁、第47頁）。掰
      證人所述外號不叫小乖，93年6月14日未打電話給彭繼正
      ，不認識彭繼正等情，亦無從為被告有利之認定。
    (八)證人陳培皓具結證述: 任職文山分局偵查佐。93年6月14
      日有承辦此案，我們到現場是鑑識，我們去時派出所已經
      封鎖現場，我們是去採證；我不記得刑事鑑識中心人員何
      時抵達，該處是空曠的地方，不容易找到其他的彈頭；記
      得此案我們忙到天亮；現場調閱鄰里的監視錄影帶，此非
      我們的職務。到現場，已經拉起封鎖線，詳細情形忘記了
      ，但範圍很大等語（見本院上訴字卷(二)第47頁、第48頁）
      。陳培皓到庭所述到達現場時，派出所已封鎖現場，當天
      鑑識採證至天亮等情，無法為被告有利之認定。辯護人質
      疑陳培皓未調閱監視錄影帶有偏頗，即不足採。
    (九)證人蘇逸章具結證稱：當時彈殼已經在地上，派出所已經
      畫好並編好號碼；因為當時是在跑步狀態，彈頭的位置不
      一定會集中在一個位置。我們在中坡北路50巷附近範圍內
      進行採證。我們是89年警專畢業，曾經受過鑑識初級及中
      級的訓練。我們是派到南港分局鑑識小隊，所以是鑑識人
      員云云（見本院上訴字卷(二)第47頁、第48頁）。蘇逸章到
      庭所述，伊二人警專畢業，受過鑑識初、中級訓練派到南
      港分局鑑識小隊，是故蘇逸章、陳培皓亦有能力作現場採
      證、鑑識工作。辯護人質疑二人之鑑識能力，即不足採。
    (十)至於：
      1.被告聲請查詢案發當天中坡北路50巷內之路燈是否開啟
        一節，因原審就當日中坡北路50巷之照明情形，業已詢
        問證人，事證明確，要無再調查之必要。
      2.更審前辯護人聲請函查被告持用之手槍是否可在中遠距
        離穿透人體，惟經原審函詢法務部法醫研究所之結果，
        其鑑定書所稱被告遭「中遠距離」之槍傷，具體之距離
        應為20公分至1公尺以上，有該所94年5月2日法醫理字
        第09400 01330號函附卷可按（見原審卷四第79-1頁）
        。依此距離，一般制式槍枝、子彈應均可擊傷人體，且
        被告持用之槍枝具殺傷力，業同前述，核無再調查該槍
        枝是否可在中遠距離穿透人體之必要。
      3.更審前選任辯護人據被害人違反槍砲彈藥刀械管制條例
        之起訴書1份，及證人林奇鋒稱「小乖」自稱有持槍至
        中坡北路等語，辯稱：被害人曾與綽號「小乖」者共同
        製造槍彈，及「小乖」曾持槍至案發現場支援被害人云
        云，而聲請詰問「小乖」，並調取0000000000電話之通
        聯記錄；被告在本院審理中則辯稱：希望把小乖找出來
        ，這個人現在在看守所；伊在看守所運動的時候，有碰
        到壹個綽號小乖的人，他叫何材利，他說他跟彭繼正有
        熟，曾經交過槍枝給彭繼正，什麼時候交的他沒有講清
        楚。林奇峰在地院的時候曾經作證小乖當天有到現場等
        語。本院審酌：
        (1)證人林奇鋒在原審到庭證稱：我有1個朋友「小乖」
          跟我說，他認識被告阿坤，「小乖」他們曾經帶槍跟
          這件事情有關，好像去幫阿坤；好像因為糾紛一些事
          情，至於什麼糾紛我不清楚；他們是說有帶槍去，和
          這件事情有關；時間我不知道，地點是說五分埔中坡
          北路那邊，但沒有說具體的地方云云（見原審卷(四)第
          156、157、159、160頁）。是依其所述，該綽號「小
          乖」者係自稱帶槍為被告處理糾紛，與辯護人所稱「
          小乖」係為被害人處理糾紛等情迥然有異。
        (2)本案鑑定報告中所指之B槍並未扣案；縱使被告所辯
          ：綽號「小乖」叫何材利之人，曾經交過槍枝給被害
          人彭繼正乙節屬實；亦無從傳喚綽號「小乖」叫何材
          利之人到庭查證該B槍是否綽號「小乖」叫何材利之
          人所交付。
        (3)本案之被害人並非遭與被害人同行者持有之B槍射殺
          死亡，已經本院詳為認定，有如前述。
        (4)縱使綽號「小乖」者即係何材利，且曾經交過槍枝給
          被害人；要該證到停承認持有制式手槍之重罪，不啻
          緣木求魚。本院因認此部分並無再予調查之必要。
      4.證人黃振坤僅係本案發生之前曾與被告在廟會中飲酒之
        人，並非醫事專業人員。且被告於槍殺被害人之前，曾
        於泡茶時先遭被害人率眾毆打如事實欄所述，已據各該
        證人證述在卷；被告事後既能詳為陳述遭多人毆打方忿
        而持槍追擊被害人之過程，且事後又立即詳為規劃逃亡
        ，自無酒醉精神耗弱之情事，當可確定。故被告聲請傳
        喚證人黃振坤以證明其當時酒醉精神耗弱，本院認無必
        要。
      5.證人高志偉前已經傳喚到庭作證，在本院被告又再次請
        求傳喚，本院亦認無必要。
    (十)綜上，被告所辯，均屬卸責之飾詞，不足採信。本件事證
      明確，被告犯行洵堪認定，應依法論科。
參、論罪法條：
  (一)被告持有本案具殺傷力之手槍、子彈，所為係犯槍砲彈藥刀
    械管制條例第7條第4項之未經許可持有手槍罪、同條例第12
    條第4項之未經許可持有子彈罪，其以一持有行為觸犯上開
    二罪名，為想像競合犯，應從一重之未經許可持有手槍罪處
    斷。又，被告行為後，刑法第55條想像競合犯之規定，業於
    94年1月7日修正公布，並於95年7月1日施行；然刑法第55
    條但書係科刑之限制，為法理之明文化，非屬法律變更，併
    此敘明。檢察官就被告持有子彈部分之犯行雖未一併起訴及
    ，惟此部分與已起訴之持有手槍部分，有想像競合裁判上一
    罪之關係，為起訴效力所及，本院自得一併審理判決。又，
    被告於93年6月13日晚間，僅係坤攜帶本案槍、彈搭乘其司
    機丙○○駕駛之自用小客車北上台北，嗣將上開槍彈置於該
    自用小客車上，僅係暫時利用該自用小客車作為交通工具及
    藏置之場所，尚查無其他積極證據足認其與所僱用之司機丙
    ○○間，有共同持有該槍彈之犯意聯絡；至於93年6月14日
    晚間，亦僅係於慌忙中利用其所僱用之司機丙○○作為取得
    槍彈之工具，亦查無其他積極證據足認其與所僱用之司機丙
    ○○間，有如何共同持有槍彈或殺人之犯意聯絡。併此敘明
    。
  (二)被告另殺害被害人彭繼正部分，係犯刑法第271條第1項之殺
    人罪。
  (三)被告供稱其持有本件槍彈時僅係用以防止其彰化縣溪湖鎮之
    貨運站所遭人騷擾，並未有意攜帶槍彈北上犯案，是其以槍
    彈射殺被害人要係嗣後受被害人毆打、挑釁後另行起意，故
    其所犯上開持有手槍與殺人2罪，犯意各別，所犯構成要件
    不同，應分論併罰（最高法院93年度台上字第2852號判決參
    照）。公訴意旨認該2罪有牽連犯裁判上一罪之關係，容有
    未洽。
  (四)修正後刑法第2條第1項規定：「行為後法律有變更者，適用
    行為時之法律。但行為後之法律有利於行為人者，適用最有
    利於行為人之法律」。被告行為後，刑法第51條業於民國94
    年1月7日修正公布，並於95年7月1日施行，修正前刑法第51
    條規定：「數罪併罰，分別宣告其罪之刑，依左列各款定其
    應執行者：」其中第5款規定：「宣告多數有期徒刑者，於
    各刑中之最長期以上，各刑合併之刑期以下，定其刑期。但
    不得逾二十年。」修正後刑法第51條第5款規定：「宣告多
    數有期徒刑者，於各刑中之最長期以上，各刑合併之刑期以
    下，定其刑期。但不得逾三十年。」比較結果，修正後刑法
    並非較有利於行為人，依刑法第2條第1項前段之規定，仍應
    依修正前刑法，定其應執行之刑。
肆、原審據以論罪科刑，固非無見。惟查：(一)刑法第42條第2項
    原規定「易服勞役以1元以上3元以下，折算一日。但勞役期
    限不得逾六個月」；被告行為後，刑法第42條第2項業於94
    年1月7日修正公布為刑法第42條第3項，並於95年7月1日施
    行，其規定為「易服勞役以1000元、2000元或3000元折算一
    日。但勞役期限不得逾一年」；比較新舊法之結果，以新修
    正刑法第42條第3項較有利於被告，依刑法第2條第1項但書
    之規定，應以新修正刑法第42條第3項規定，作為罰金易服
    勞役之折算標準；原審未及為新舊法比較，尚有未洽。(二)被
    告在槍擊被害人之前，曾遭與被害人同行之某人持槍射擊兩
    發以為挑釁，此亦為被告萌生殺意之動機，原審未予審認，
    亦有未當。被告之上訴意旨，指摘非法持槍部分量刑過重，
    及否認有殺人之犯行，雖無理由，然原判決既有前述之可議
    ，仍屬無可為持，應由本院將原判銷改判。爰審酌被告持有
    制式手槍、子彈，危害社會治安；其殺人之動機係因員工停
    車細故，遭人聚眾毆打又開槍挑釁，且連開10槍殺害被害人
    之手段，及所造成剝奪他人性命犯之損害等一切情狀，分別
    量處如主文所示之刑，並定其應執行之刑。扣案之德國SIG
    SAUER廠製P226型口徑9mm制式手槍1枝（槍枝管制編號00000
    00000），係屬違禁物，且係屬被告所有供犯罪所用之物，
    業據其供明在卷，應依刑法第38條第1項第1款、第2款規定
    沒收之。至子彈10顆均經射擊，僅餘彈殼，已非違禁物，毋
    庸沒收，亦附為敘明。
據上論斷，應依刑事訴訟法第369條第1項前段、第364條、第299
條第1項前段，槍砲彈藥刀械管制條例第7條第4項、第12條第4項
、刑法第11條前段、第2條第1項、第271條第1項、第55條、第42
條第2項、第38條第1項第1款、第2款，修正前刑法51條第5款，
判決如主文。
本案經檢察官林炳雄到庭執行職務。
中    華    民    國    95    年    8     月    10    日
                  刑事第十庭    審判長法  官  劉景星
                                      法  官  陳志洋
                                      法  官  陳博志
以上正本證明與原本無異。
如不服本判決，應於收受送達後十日內向本院提出上訴書狀，其
未敘述上訴之理由者並得於提起上訴後十日內向本院補提理由書
（均須按他造當事人之人數附繕本）。
                                      書記官  陳嘉文
中    華    民    國    95    年    8     月    18    日
附錄：本案論罪科刑法條全文
中華民國刑法第271條第1項
殺人者，處死刑、無期徒刑或10年以上有期徒刑。
槍砲彈藥刀械管制條例第7條第4項
未經許可，持有、寄藏或意圖販賣而陳列第 1 項所列槍砲、彈藥
者，處 5 年以上有期徒刑，併科新台幣 1 千萬元以下罰金。
槍砲彈藥刀械管制條例第12條第4項
未經許可，持有、寄藏或意圖販賣而陳列子彈者，處 5 年以下有
期徒刑，併科新台幣300 萬元以下罰金。


司法院資訊處製作；財團法人民間司法改革基金會備份。
